最　高　行　政　法　院　裁　定
　　　　　　　　　　　　　94年度裁字第00568號
抗　告　人　甲○○
上列抗告人因與相對人臺北市停車管理處間違反道路交通管理處
罰條例事件，對於中華民國92年9月30日臺北高等行政法院91年
度簡字第958號裁定提起抗告，本院裁定如左：
　　主  文
抗告駁回。
抗告訴訟費用由抗告人負擔。
　　理  由
一、按「對於適用簡易程序之裁判提起上訴或抗告，須經最高行
    政法院之許可。前項許可，以訴訟事件所涉及之法律見解具
    有原則性者為限。」行政訴訟法第235條定有明文。所謂訴
    訟事件所涉及之法律見解具有原則性，係指該事件涉及之法
    律問題意義重大，而有加以闡釋必要之情形而言。
二、本件抗告人所有DKL─741號輕型機車，於90年10月17日16時
    20分違規停放於臺北市○○○路○段341巷口所設身心障礙專
    用停車位，經相對人認其違反道路交通管理處罰條例第56條
    第1項第10款規定，而由臺北市政府交通局以90年10月23日
    北市交停字第1A0000000號舉發違反道路交通管理事件通知
    單予以舉發。抗告人不服，以身心障礙專用停車位設置不當
    為由，兩次提出申訴，經相對人分別以90年11月14日北市停
    四字第9065296900號函復：「……依採證照片顯示，該車違
    規於身心障礙者專用停車位停放，執勤人員依違規事實採證
    舉發並無不當，仍請於文到15日內持本書函逕向應到案處所
    依規定繳納罰鍰。」及90年11月30日北市停四字第90657039
    00號書函復：「……經查本案本處業…以北市停四字第9065
    296900號函明確函覆在案；臺端若仍有異議，請依道路交通
    管理處罰條例第87條規定：得於接到裁決書之翌日起20日內
    ，向管轄之地方法院聲明異議。」抗告人仍表不服，提起訴
    願，臺北市政府以本件係對非行政處分提起訴願，而為不受
    理之決定。抗告人仍不服提起訴訟，原審認上開「舉發違反
    道路交通管理事件通知單」，僅係違規事實之通知，尚非行
    政處分，及相對人90年11月14日北市停四字第9065296900號
    函復，屬事實之敘述或理由之說明，亦非行政處分為由，駁
    回抗告人之訴。查原判決對該「舉發違反道路交通管理事件
    通知單」及上開函復並非行政處分，已於理由內詳為敘述，
    經核並無不合，且抗告意旨僅就上開舉發通知單為行政處分
    予以爭執，然此並無涉法律見解具有原則性，而需由本院加
    以闡釋之必要，其抗告不合前揭規定，不應許可，其抗告難
    謂合法，應予駁回。至於抗告人雖稱本件原受命法官為張法
    官，竟由李法官作成原裁定，又未重開準備程序，應屬違法
    云云。但查，法官未參與裁判基礎之辯論者，不得參與裁判
    ，行政訴訟法第188條第2項定有明文，本件並未行言詞辯論
    程序，自無上開規定之適用，抗告人上述指摘尚有誤會，併
    予明。
三、依行政訴訟法第249條第1項前段、第104條、民事訴訟法第
    95條、第78條，裁定如主文。
中    華    民    國    94    年    4    月    7      日
                  第五庭審判長法  官　趙　永　康
                              法  官　鄭　淑　貞
                              法  官　黃　淑　玲
                              法  官　侯　東　昇
                              法  官　林  文  舟
以  上  正  本  證  明  與  原  本  無  異
中    華    民    國    94    年    4    月    8      日
　　　　　　　　　　　　　　　書記官　王　褔　瀛
